臺灣苗栗地方法院刑事判決　　　　　　　100年度易字第739號
公　訴　人　臺灣苗栗地方法院檢察署檢察官
被　　　告　徐志青
上列被告因竊盜案件，經檢察官提起公訴（100年度偵字第4331號
），被告於準備程序進行中就被訴事實為有罪之陳述，本院裁定
進行簡式審判程序，判決如下：
    主  文
徐志青犯攜帶兇器竊盜罪，處有期徒刑柒月。
    犯罪事實
一、徐志青意圖為自己不法之所有，於民國100 年4 月23日凌晨
    1 時許，騎乘車牌號碼DTV ─412 號輕型機車，並攜帶客觀
    上足以對人之生命、身體、安全構成威脅，而可供做兇器使
    用之咬鉗及活動扳手各1 支（均未扣案），前往苗栗縣苗栗
    市○○街54號「南苗市場」編號32號攤位，先以上開活動扳
    手及咬鉗，拆卸曾建竣設置在該攤位內，供作切割肉品使用
    之圓盤刀具1 組（重量為76.9公斤），再以徒手滾動之方式
    竊取之，得手後，旋即以上開機車運離現場，並於同日上午
    6 時50分許，再以上開機車載運至苗栗市「大豐加盟體系苗
    栗資源回收站」，販售與不知情之蘇月娥，得款新臺幣（下
    同）3,709 元。而曾建竣則於同日凌晨4 時許，前往上開攤
    位準備營業時，發覺上開圓盤刀具組遭竊，乃調閱現場監視
    錄影系統畫面後報警處理，嗣經警循線查獲。
二、案經曾建竣訴由苗栗縣警察局苗栗分局報告臺灣苗栗地方法
    院檢察署（下稱苗栗地檢署）檢察官偵查起訴。
    理  由
一、本件被告徐志青經起訴所犯之刑法第321 條第1 項第3 款加
    重竊盜案件，為死刑、無期徒刑、最輕本刑為3 年以上有期
    徒刑以外之罪，亦非屬高等法院管轄之第一審案件，其於準
    備程序進行中，先就被訴事實為有罪之陳述，經法官告知簡
    式審判程序之旨，並聽取其與公訴檢察官之意見後，認無不
    得或不宜改依簡式審判程序進行之處，爰依刑事訴訟法第27
    3 條之1 第1 項、第284 條之1 等規定，改依簡式審判程序
    審理；又簡式審判程序之證據調查，依刑事訴訟法第273 條
    之2 規定，不受同法第159 條第1 項、第161 條之2 、第16
    1 條之3 、第163 條之1 及第164 條至第170 條所規定證據
    能力認定及調查方式之限制；再被告對於卷內之各項證據，
    亦同意有證據能力，故卷內所列之各項證據，自得作為證據
    ，合先敘明。
二、訊據被告雖於偵訊時未到庭為陳述，然其於警詢及本院審理
    時，對於上揭犯行均坦承不諱，核與告訴人曾建竣於警詢時
    指訴，以及證人蘇月娥於警詢時證述情節相符，並有職務報
    告、進貨單影本、被告相片影像資料、車牌號碼DTV-412 號
    輕型機車車輛詳細資料報表各1 份，以及現場照片11張（含
    監視器翻拍照片）在卷可稽，足認被告於警詢及審理時之自
    白與事實相符，堪予採信。從而，本件被告攜帶兇器加重竊
    盜犯行，事證明確，堪以認定，應依法論科。
三、按攜帶兇器加重竊盜罪所謂之兇器，其種類並無限制，凡客
    觀上足對人之生命、身體、安全構成威脅，具有危險性之兇
    器均屬之，且祇須行竊時攜帶此種具有危險性之兇器為已足
    ，並不以攜帶之初有行兇之意圖為必要，最高法院79年臺上
    字第5253號著有判例可資參照。查本件被告用以拆卸圓盤刀
    具組之活動扳手及咬鉗雖均未扣案，然被告於審理時供稱活
    動扳手為鐵製，長度約50至60公分，咬鉗亦為鐵製，長度約
    15公分等語，明確指出上開工具之材質與尺寸。是以上開活
    動扳手及咬鉗等工具，投擲、刺戳或擊打人體，客觀上均足
    以對人之生命、身體及安全構成危害，均屬刑法上兇器無疑
    。
四、核被告所為，係犯刑法第321 條第1 項第3 款之攜帶兇器加
    重竊盜罪。爰審酌被告雖於偵訊時未曾到庭，然其於警詢及
    審理時，均坦承犯行，態度尚佳，惟其竊取告訴人謀生工具
    販售得利，不僅造成告訴人財產損失，亦嚴重影響告訴人營
    生，且曾有公共危險及妨害兵役前科，有苗栗地檢署刑案資
    料查註紀錄表及臺灣高等法院被告前案紀錄表各1 份在卷，
    暨其未婚，高職肄業，及其犯罪動機、目的、手段等一切情
    狀，以及公訴檢察官所求刑度，量處如主文所示之刑。
五、至被告犯罪所用之活動扳手及咬鉗各1 支，雖屬被告所有，
    但均未經扣案，且被告聲稱業已全數丟棄（見本院卷第28頁
    背面），而檢察官又未能證明該活動扳手及咬鉗均仍然存在
    ，復非屬違禁物，為免日後執行困難，爰不予宣告沒收，併
    此敘明。
據上論斷，應依刑事訴訟法第284 條之1 、第273 條之1 第1 項
、第299 條第1 項前段，刑法第321 條第1 項第3 款，判決如主
文。
本案經檢察官黃智勇到庭執行職務。
中    華    民    國   100    年    12    月    7     日
                  刑事第一庭    法  官  梁晉嘉
以上正本證明與原本無異。
如不服本判決應於收受判決後10日內向本院提出上訴書狀，並應
敘述具體理由。其未敘述上訴理由者，應於上訴期間屆滿後20日
內向本院補提理由書( 均須按他造當事人之人數附繕本) 「切勿
逕送上級法院」。告訴人或被害人如對本判決不服者，應具備理
由請求檢察官上訴，其上訴期間之計算係以檢察官收受判決正本
之日期為準。
                                書記官  楊佳紋
中    華    民    國   100    年    12    月    7     日
中華民國刑法第321條
（加重竊盜罪）
犯竊盜罪而有下列情形之一者，處 6 月以上、5 年以下有期徒
刑，得併科新臺幣 10 萬元以下罰金：
一、侵入住宅或有人居住之建築物、船艦或隱匿其內而犯之者。
二、毀越門扇、牆垣或其他安全設備而犯之者。
三、攜帶兇器而犯之者。
四、結夥三人以上而犯之者。
五、乘火災、水災或其他災害之際而犯之者。
六、在車站、埠頭、航空站或其他供水、陸、空公眾運輸之舟、
    車、航空機內而犯之者。
前項之未遂犯罰之。